臺灣臺南地方法院刑事判決　　　　　 96年度交簡上字第119號
　　上　訴　人　臺灣臺南地方法院檢察署檢察官
　　被　　　告　甲○○
上列上訴人因公共危險案件，不服本院九十六年度交簡字第一五
五三號中華民國九十六年六月十二日第一審判決（聲請案號：九
十六年度撤緩偵字第四七號），提起上訴，本院管轄之第二審合
議庭判決如下：
    主  文
原判決撤銷。
甲○○服用酒類，不能安全駕駛動力交通工具而駕駛，處拘役伍
拾玖日，如易科罰金，以銀元參佰元即新台幣玖佰元折算壹日，
減為拘役貳拾玖日，如易科罰金，以銀元參佰元即新台幣玖佰元
折算壹日。
    事實及理由
一、本件除被告於本院審理中已坦承犯行不諱，應予補充外，其
    餘犯罪事實、證據及刑法修正施行後之新舊法比較適用理由
    ，原審認事用法均無不合，爰均引用第一審簡易判決書之記
    載（如附件）。
二、核被告所為，係成立刑法第185條之3公共危險罪。原審以被
    告犯行明確，依法論罪，量處拘役59日，並諭知如易科罰金
    ，以銀元參佰元即新台幣玖佰元折算壹日之折算標準，量刑
    亦屬妥適。檢察官上訴意旨略以：酒後駕車影響公共安全甚
    鉅，本件被告酒後駕車行駛國道三號高速公路，經攔檢測得
    之呼氣酒精濃度高達每公升1.12毫克，其犯罪情節顯然重大
    ，嗣經本署檢察官於95年6月27日以95年度偵字第8787號為
    緩起訴處分，並經被告同意，命其自緩起訴確定之日起6 個
    月內，向公益團體「財團法人臺南縣心智障礙者觀顧協進會
    」支付新台幣8萬元之全額（僅於95年8月14日及同年9月7日
    共支付2萬元）而未履行之事實，然原審僅量處被告拘役59
    日，縱易科罰金亦僅為新台幣53，100元之譜，竟比上揭被
    告未支付之緩起訴處分金餘額（60，000元）更低，顯不符
    社會對公平正義之期待，量刑顯有失衡之虞而有不當，不足
    予被告應有之警惕，請求撤銷改判云云。惟查主刑之重輕，
    依刑法第33條規定之次序定之，同法第35條第1項定有明文
    。而依刑法第33條規定，拘役之次序在罰金之前，亦即拘役
    之本刑重於罰金，故公訴人以原審僅量處被告拘役59日，縱
    易科罰金亦僅為新台幣53，100元之譜，竟比上揭被告未支
    付之緩起訴處分金餘額（60000元）更低，即指摘原審量刑
    過輕，輕重失衡，其論述固於法不合，並無理由。惟本件被
    告犯罪之時間，係在九十六年四月二十四日之前，合於依中
    華民國九十六年罪犯減刑條例所定減刑條件，應依該例減其
    宣告刑二分之一，原判決未及依上開條例減刑，尚有未合，
    仍應予撤銷改判。爰審酌被告無犯罪前科，素行良好，有台
    灣高等法院被告全國前案紀錄表乙紙附卷足憑，因一時失慮
    致犯本罪，犯罪所生危害非輕，審理中坦白認過，態度良好
    ，因失業致經濟困難而未能續繳緩起訴處分金餘額等一切情
    狀，量處拘役伍拾玖日，並諭知易科罰金之折算標準，且依
    上開條例減其宣告刑二分之一，及諭知易科罰金之折算標準
    ，以示懲儆。
三、據上論斷，應依刑事訴訟法第四百五十五條之一第一項、第
    三項、第三百六十九條第一項前段、第三百七十三條、第三
    百六十四條、第二百九十九條第一項前段，刑法第二條第一
    項前段、第一百八十五條之三，修正前刑法第四十一條第一
    項前段，刑法施行法第一條之一，廢止前罰金罰鍰提高標準
    條例第二條，中華民國九十六年罪犯減刑條例第二條第一項
    第三款、第七條、第九條，判決如主文。
中　　華　　民　　國　　96　　年　　 11 　月　　30　　日
                  刑事第一庭  審判長法  官  陳顯榮
                                    法  官  鍾邦久
                                    法  官  柯顯卿
上為正本證明與原本無異。
本判決不得上訴。
                                    書記官  黃鋕偉
中　　華　　民　　國　　96　　年　　11　　月　　30　　日
刑法第185條之3：
服用毒品、麻醉藥品、酒類或其他相類之物，不能安全駕駛動力
交通工具而駕駛者，處一年以下有期徒刑、役拘或三萬元以下罰
金。
